臺灣高等法院刑事判決
108年度上易字第2172號
上  訴  人  臺灣臺北地方檢察署檢察官
被      告  陳盈達  


選任辯護人  金學坪律師
            陳觀民律師
被      告  邱六郎  


上列上訴人因被告詐欺案件，不服臺灣臺北地方法院106年度易
字第233號，中華民國108年9月17日第一審判決（起訴案號：臺
灣臺北地方檢察署105年度偵續一字第79號），提起上訴，本院
判決如下：
    主  文
上訴駁回。
    理  由
一、公訴意旨略以：被告陳盈達明知「祭祀公業仙媽公」（下稱
    祭祀公業）所有坐落臺北巿南港區中南段四小段第226、226
    之6、226之7、227等地號之土地（下稱本案土地）前已出售
    予馬鴻榮，竟隱匿上情，向告訴人陳泰山佯稱已取得所有派
    下員合法授權，而以祭祀公業管理人身分，與告訴人簽訂買
    賣契約，使告訴人陷於錯誤，於民國98年5月20日至98年7月
    24日間，陸續給付被告陳盈達總計新臺幣（下同）1,435萬
    元之買賣價款（被告陳告盈達此部分詐欺取財犯行，業經臺
    灣基隆地方法院以102年度易字第23號判決判處有期徒刑2年
    2月，並經本院以102年度上易字第1422號判決駁回上訴確定
    ）。嗣被告陳盈達於98年11月間，以其祭祀公業管理人身分
    遭新北市汐止區公所（下稱汐止區公所）撤銷為由，商請告
    訴人偕同前往臺北市南港區公所（下稱南港區公所）申辦，
    經南港區公所承辦人員告以：本件申請之派下員僅6人，而
    此6人前未向法院聲請確認具祭祀公業派下權，經法院判決
    確認具派下權者乃係另外之陳廷海等32人（應係42人，下稱
    陳廷海等42人），本件申請應由陳廷海等42人辦理。被告陳
    盈達與被告邱六郎竟基於共同意圖為自己不法所有之犯意聯
    絡，先由被告陳盈達向告訴人誆稱：陳廷海等42人由以律師
    為業之邱六郎掌控中，須由邱六郎找渠等協調，且需支付30
    0萬元予邱六郎作為酬庸，以利本案土地移轉登記予告訴人
    名下，致告訴人陷於錯誤，乃於99年10月11日隨同被告陳盈
    達至被告邱六郎址設臺北市○○區○○街000號5樓之1之律師事
    務所，與被告邱六郎簽立承諾書，由告訴人委任被告邱六郎
    協助完成祭祀公業陳廷海等42人之授權及推舉書之簽訂及取
    回事宜，告訴人並承諾支付被告邱六郎300萬元作為辦理該
    事務之事務費及車馬費，並當場交付30萬  元予被告邱六郎
    ，另又於99年10月13日，再交付120萬元予  被告邱六郎，
    詎被告邱六郎取得上開金錢後，均未為任何協助之積極作為
    ，且將120萬元朋分被告陳盈達。其後告訴人  因被告陳盈
    達售予本案土地之糾紛，對被告陳盈達提起詐欺告訴，被告
    邱六郎竟於該案中擔任被告陳盈達之選任辯護人時，對告訴
    人表示該120萬元係供被告陳盈達作整合本案  土地費用分
    配之用，然事後仍未交付陳廷海等42人之推舉書及授權書，
    亦未退還上開款項給告訴人，告訴人始悉受騙  。因認被告
    2人均涉犯修正前刑法第339條第1項之詐欺取財罪嫌。
二、按犯罪事實應依證據認定之，無證據不得認定犯罪事實；不
    能證明被告犯罪者，應諭知無罪之判決；刑事訴訟法第154
    條第2項、第301條第1項分別定有明文。再檢察官對於起訴
    之犯罪事實，應負提出證據及說服之實質舉證責任。倘其所
    提出之證據，不足為被告有罪之積極證明，或其指出證明之
    方法，無從說服法院以形成被告有罪之心證者，基於無罪推
    定之原則，自應為被告無罪判決之諭知（刑事訴訟法第161
    條第1項、刑事妥速審判法第6條、最高法院92年台上字第12
    8號判例參照）。次按刑法第339條第1項詐欺罪之成立，須
    行為人主觀上出自為自己或第三人不法所有之意圖，及客觀
    上施用詐術使人將本人或第三人之物交付為其構成要件。而
    所謂以詐術使人交付財物，必須被詐欺人因其詐術而陷於錯
    誤，若其所用方法，不能認為詐術，亦不致使人陷於錯誤即
    與該罪之要件有間。又依積極證據足可證明行為人主觀上確
    有不法所有之意圖時，固得論以刑法第339條之詐欺罪相繩
    ，惟行為人施詐時之意圖尚有存疑，且依調查證據之結果，
    復不足以認定行為人自始具有上述主觀犯罪構成要件，即不
    得遽以該罪論擬。至於民事債務當事人間未依債務本旨履行
    給付之情形，若非出於自始無意給付之詐欺行徑時，自不該
    當刑法第339第1項詐欺罪之構成要件。而刑事被告依法不負
    自證無罪之義務，故別無積極證據之情形下，自難以被告單
    純債務不履行狀態，推定被告自始即有不法所有之意圖而施
    行詐術。
三、公訴意旨認被告2人涉犯修正前刑法第339條第1項之詐欺取
    財罪嫌，無非係以被告2人之供述、告訴人之指訴、證人陳
    照雄之證述及被告邱六郎於99年10月11日所簽立之承諾書為
    其主要論據。
四、訊據被告陳盈達固坦承自被告邱六郎處取得20萬元之事實，
    被告邱六郎固坦承有簽立承諾書，並陸續自告訴人處收到30
    萬元、120萬元之事實，惟均堅決否認有何詐欺取財之犯行
    ，被告陳盈達辯稱：我跟42個派下員和解，和解之後希望他
    們不要主張派下權，但申請祭祀公業的土地過戶程序還是要
    42名派下員的推舉書、授權書，因為當初與42個人和解是邱
    六郎代理的，所以我就去找邱六郎，希望他出面協調，但後
    來陳泰山自己去找邱六郎，陳泰山與邱六郎簽承諾書那天我
    不在場，我不知道，邱六郎後來拿20萬元給我，叫我去協調
    其他派下員的事情，向其他派下員取得推舉書、授權書，我
    就去找陳何秀菊和陳照雄，他們都說沒有問題，但後來我沒
    有拿到任何推舉書、授權書，因為錢是邱六郎給我的，不是
    陳泰山給我的，所以我不用還給陳泰山，因為邱六郎還欠我
    100多萬元，所以我也沒有把這筆錢還給邱六郎等語；被告
    邱六郎則辯以：陳盈達說祭祀公業的土地已經賣給陳泰山，
    現在有42個派下員，希望我可以幫忙拿推舉書、授權書，因
    為這42個人是我代表他們與陳盈達達成和解，我就答應了，
    所以後來陳盈達就帶陳泰山到我的事務所，陳泰山拿出承諾
    書讓我簽，並當場給我30萬元，過兩天後陳泰山給我120萬
    ，之後陳盈達來我的事務所，我拿30萬元給陳盈達作為叫陳
    盈達去處理的費用，後來又陸續給陳盈達90萬元，共120萬
    元，我自己留下30萬元作為處理費、車馬費，我先後和陳照
    雄、陳何秀菊接洽，他們都表示無能為力，所以沒有取得任
    何推舉書、授權書等語。經查：
  ㈠被告陳盈達將本案土地先於88年9月18日出售予馬鴻榮後，隱
    匿上情，復向告訴人佯稱其已取得所有派下員合法授權，於
    98年5月26日，以祭祀公業管理人身分，與告訴人簽訂土地
    買賣契約，使告訴人陷於錯誤，陸續於98年5月20日至98年7
    月24日給付被告陳盈達總計1,435萬元之買賣價金；嗣被告
    陳盈達於98年11月間，以其祭祀公業管理人身分遭汐止區公
    所撤銷為由，偕同告訴人前往南港區公所辦理本案土地移轉
    登記，經南港區公所承辦人員告以應由陳廷海等42人申請管
    理證明等情，業經告訴人於另案偵查、審理中及原審審理中
    證述明確（偵字第1915號卷第9至11、88至91頁，易字第23
    號卷第92至97頁，原審卷二第108、113至116頁），而被告
    陳盈達此部分詐欺取財犯行，業經臺灣基隆地方法院以102
    年度易字第23號判決判處有期徒刑2年2月，並經本院以102
    年度上易字第1422號判決駁回上訴確定，有上開判決書存卷
    可考(他字第666號卷第16至25頁)，此部分事實首堪認定。
  ㈡被告陳盈達向告訴人稱可透過被告邱六郎協調取得陳廷海等4
    2人之授權，以利本案土地移轉登記予告訴人，被告陳盈達
    帶同告訴人前往被告邱六郎之律師事務所，由告訴人委任被
    告邱六郎處理陳廷海等42人之授權書、推舉書之簽訂及取回
    事宜，雙方並簽立承諾書，告訴人當場交付被告邱六郎30萬
    元，之後再交付120萬元，然被告邱六郎、陳盈達事後並未
    取得陳廷海等42人之授權書、推舉書，亦未返還告訴人所交
    付150萬元等情，業經告訴人於偵查及原審審理中證述明確
    （偵續卷第131至133頁，偵續一卷第32至33頁，原審卷二第
    63至66、109、110頁），核與證人王譔堯即陪同告訴人前往
    被告邱六郎之律師事務所之友人於原審審理中之證述相符（
    原審卷三第213至221頁），又被告陳盈達於原審審理中坦承
    ：我有介紹陳泰山認識邱六郎，因為邱六郎曾代理陳廷海等
    42人的訴訟，人脈關係比較好，我也有帶陳泰山去找邱六郎
    ，請邱六郎協助取得陳廷海等42人的授權等語（原審卷二第
    188頁，原審卷三第333、334頁），且上情亦為被告邱六郎
    於偵查及原審審理中供承在卷(他字第7134號卷第19頁，偵
    續卷第74、75、88、132頁，原審卷三第336、337頁），復
    有被告邱六郎所簽立日期為99年10月11日之承諾書、祭祀公
    業推舉書、授權書在卷可參（偵續卷第27至29頁），此部分
    事實亦堪認定。
  ㈢本案應審究者，係被告2人有無對告訴人施以詐術，使告訴人
    陷於錯誤而交付150萬元。
  ⒈證人即告訴人固於偵查中證稱：陳盈達賣土地給我時，是說
    土地已經整合完畢，陳廷海等42人的權利已經買斷，但後來
    我去南港事務所，事務所人員說要陳廷海等42人親自簽名，
    並要授權書、推舉書，陳盈達表示自己找不到陳廷海等42人
    ，但邱六郎以前曾幫陳廷海等42人訴訟，我就與陳盈達一起
    去邱六郎的事務所等語（偵續卷第131至133頁）；復於原審
    審理中證稱：當時區公所要求一定要陳廷海等42人親自簽名
    ，要有授權書、推舉書，我不認識陳廷海等42人，陳盈達說
    找邱六郎才有辦法處理，陳盈達在99年4月時有給我邱六郎
    開立的證明書，表示有權利代表陳廷海等42人開派下員大會
    的證明，因證明書上有42名派下員的簽名、用印，騎縫也有
    邱六郎的蓋章，我才相信邱六郎可以掌控陳廷海等42人等語
    （原審卷二第64、108、112、113頁）。然被告邱六郎自81
    年起即為祭祀公業派下權爭議事件之訴訟代理人，並為陳廷
    海等42人與陳宜坤等人於81年1月10日成立和解等節，有該
    和解書影本、本院93年度上更三字第6號判決書、最高法院9
    5年度台上字第2647號判決書在卷可參（偵字第18810號卷第
    17至22頁，原審卷一第40至44頁）。則被告邱六郎因長年處
    理祭祀公業事務而與祭祀公業派下員之接觸機會及對於各派
    下員之了解程度當較被告陳盈達及告訴人為佳，被告陳盈達
    因此向告訴人表示可委託被告邱六郎向派下員取得推舉書、
    授權書，尚不悖於常情。復觀諸被告邱六郎於99年4月19日
    出具之證明書記載：「立證明書人邱六郎律師茲依附件（和
    解書）所示於民國81年1月10日之和解書證明後開各項說明
    ：㈠上開和解書，確為立證明書人代理和解書甲方陳廷海等4
    2人被上訴人乙方陳配等12人為上訴人所成立庭外和解。㈡依
    照和解書所示內容，甲方授權乙方辦理祭祀公業先媽公派下
    員登記，嗣乙方陳配等12人授權利害關係人陳盈達全權辦理
    各項行政手續登記，並將公產妥善處理，所有程序完成後須
    於祖厝原址重建嗣堂。㈢基於上開事實，由被授權人陳盈達
    召集派下員陳火爐、陳玉生、陳福長、陳蒼政、陳金土等人
    辦理祭祀公業公先媽公新派下員，甲方自無異議，特此證明
    」等情，有該證明書附卷可憑（原審卷二第87頁）。足見該
    證明書係被告邱六郎代理陳廷海等42人簽立81年1月10日和
    解書後，就陳廷海等42人派下權之權利義務所為說明，且該
    證明書之意旨亦與81年1月10日和解書之意旨相符，並無不
    實之處。是縱被告陳盈達將該證明書交給告訴人，向告訴人
    表示可委託被告邱六郎向陳廷海等42人取得授權書、推舉書
    ，並偕同告訴人前往被告邱六郎之律師事務所簽立承諾書，
    仍難認被告陳盈達所為係屬施用詐術之行為。
  ⒉證人王譔堯固於原審審理中證稱：當時陳盈達說有些派下員
    的官司是邱六郎打贏的，邱六郎說可以協助處理該42人，由
    邱六郎負責協調陳廷海等42人，把這42人找出來，才能進行
    後續產權移轉，所以陳泰山才去找邱六郎，雙方見面後有提
    到當時幫陳廷海打官司的過程，邱六郎說因為自己幫忙陳廷
    海等人打贏官司，陳廷海等人很感謝他，自己有把握將這42
    個人搞定，可以將該42個人找出來等語（原審卷三第214至2
    18頁）。惟被告邱六郎既長年擔任祭祀公業派下權爭議事件
    之訴訟代理人，並為陳廷海等42人成立和解，基於過往與陳
    廷海等42人之互動，認其與陳廷海等42人間有一定交誼，可
    取得陳廷海等42人之授權書、推舉書，核與常情無違。至被
    告邱六郎事後雖未取得前開派下員之授權書、推舉書，然此
    至多僅可認為被告邱六郎於簽立承諾書時表示可取得42名派
    下員之授權書、推舉書一事過於自信或有所誇大，以被告邱
    六郎身為執業律師，其為獲取客戶之信任及增加業務量，並
    未詳酌己身能力及客觀情狀，自行誇口表示可取得42名派下
    員之授權書、推舉書，縱有不當，仍屬招攬業務之話術範疇
    ，核與故意傳遞不實訊息之施用詐術行為有間。
  ⒊證人陳照雄於偵查中證稱：我於99年12月16日退休，退休前
    曾接獲邱六郎的電話，邱六郎請我去事務所，並說陳盈達表
    示有建商要買土地，請邱六郎傳達，並詢問我的意思，但我
    回絕了，邱六郎當時並沒有提到要我提供推舉書、授權書的
    事，陳盈達也曾親自跑到陽明山找我，但我說沒空，況且這
    是祭祀公業的事，我沒有辦法一個人處理，就拒絕陳盈達等
    語（偵續卷第89頁反面，偵續一卷第33頁反面），核與被告
    陳盈達所辯：我曾找過陳照雄，請陳照雄協助幫忙邱六郎完
    成整合等語（偵續卷第116頁反面），及被告邱六郎辯稱：
    我在受理後曾與陳照雄接觸，請陳照雄幫忙等語（偵續卷第
    75頁）相符。則被告邱六郎確曾向陳照雄表示建商欲購買本
    案土地，須陳照雄協助辦理，被告陳盈達亦曾因祭祀公業土
    地一事找陳照雄協商，堪認被告邱六郎與告訴人簽立承諾書
    後，被告2人均有著手進行與派下員協商取得推舉書、授權
    書之事。至證人陳照雄固於原審審理中證稱：陳盈達與邱六
    郎於96年7月至12月來找我，陳盈達找我討論祭祀公業土地
    的事，邱六郎也有說陳盈達表示有人想買祭祀公業土地，要
    我去問其他派下員要不要賣，並要我聯絡當時提出訴訟的其
    他派下員，但我認為陳盈達的土地賣了好幾次，信譽破產，
    我就不參與，於96年12月後，邱六郎就沒有因祭祀公業的事
    情找我或與我聯絡，陳泰山也沒有找我要該42人的授權書、
    推舉書云云（原審卷二第56至59、61頁）。惟證人陳照雄所
    述未曾與告訴人接洽授權書、推舉書一情，核與告訴人於原
    審審理中證稱：我有找人去跟陳照雄溝通，但溝通不到，後
    來我向法院提起訴訟，再跟陳照雄等42人接觸，接觸過很多
    次，又經過法院判決才達成共識，才取回該42人之推舉書、
    授權書等語（原審卷二第66頁）顯然不符，已難認證人陳照
    雄於原審審理中之證述確係屬實。且證人陳照雄於原審審理
    中作證時，距離其所述被告2人找其討論之時間已逾10年，
    較諸其於偵查中作證時已逾2年，則證人陳照雄於偵查中尚
    且無法明確說明被告2人找其討論之具體時間，其竟於原審
    審理中具體表示被告2人找其討論之時間為96年7月至12月，
    已與常情有悖，又不論被告2人找陳照雄討論之時間係96年
    或99年，均核與證人陳照雄作證時間相距8至10年，無法排
    除證人陳照雄因時隔過久而有記憶不清、時間混淆之情事，
    自無從以證人陳照雄於原審審理中之證述為不利被告2人之
    認定。
  ⒋證人陳何秀菊雖於偵查中證稱：我不認識邱六郎，只有在法
    院見過邱六郎，邱六郎並沒有找我談論派下權的事，我不認
    識也沒見過陳盈達，不曾有人找我討論派下權委託的事等語
    （偵續卷第99頁）；復於原審審理中證稱：陳盈達、邱六郎
    沒有去我住處找我，我與兒子們都不曾因祭祀公業的相關權
    利出面與他人協調等語（原審卷二第52至54頁）。惟被告陳
    盈達於偵查中辯稱：我有帶邱六郎找陳何秀菊，陳何秀菊有
    帶我們去鐵工廠找她兒子，但好像沒見到等語（偵續卷第11
    6至117頁）；被告邱六郎亦於偵查中辯稱；我有找陳何秀菊
    ，陳何秀菊有帶我去鐵工廠找她兒子，但沒找到等語（偵續
    字卷第88頁反面、96頁）；又證人陳何秀菊於原審審理中證
    稱：我大兒子在養雞，二兒子在山上租房子經營鐵工，三兒
    子在環保局工作等語（原審卷二第54頁）。可見證人陳何秀
    菊之兒子確有經營鐵工廠，而被告邱六郎與證人陳何秀菊除
    因訴訟案件而接觸外，並無其他特殊交情，苟非被告陳盈達
    曾帶同被告邱六郎找證人陳何秀菊，被告邱六郎豈會知悉證
    人陳何秀菊之兒子在經營鐵工廠一事。又證人陳何秀菊於原
    審審理中，經問以「妳有無帶邱六郎到你二兒子山上的租屋
    去泡茶」，其回稱「有沒有我不知道，年紀大記不太得那麼
    多年前的事」等語，復經問以「在98年間，究竟有無人來找
    過你，及要找你三個兒子」，其回稱：「不曾，我不知道」
    等語（原審卷二第55頁）。審酌證人陳何秀菊於偵查中作證
    時已近80歲，於原審審理中作證時已81歲，且被告2人 
    找陳何秀菊接洽之時間應係於99年左右，距離證人陳何秀菊
    於偵查中作證時間已逾5年，距離其於原審審理中作證時間 
    已逾7年，無法排除證人陳何秀菊因年事已高、時隔過久而
    有記憶不清、錯漏遺忘之情形，實難以證人陳何秀菊前開證
    述逕為不利被告2人之認定。
  ⒌至被告邱六郎取得告訴人所交付150萬元後，究係交付20萬元
    或120萬元給被告陳盈達，被告2人所述固有出入，暨告訴人
    交付被告邱六郎150萬元之性質究係事務處理費或整合本案
    土地費用，告訴人及被告邱六郎雖有爭執，惟被告邱六郎與
    告訴人簽立承諾書後，被告2人確有著手接洽派下員之事宜
    ，已如前述，足認被告2人並無詐欺取財之不法所有意圖，
    故不論被告邱六郎交付被告陳盈達之金額多少，該筆款項性
    質為何，均無法僅因被告2人及告訴人所述有所矛盾，即推
    翻本院前開認定。又被告2人嗣後雖未取得任何派下員之授
    權書、推舉書，亦未將150萬元返還告訴人，然此係屬民事
    債務不履行之範疇，尚難憑此推認被告2人自始即有詐欺取
    財之不法所有意圖。
  ㈣綜上，本案並無積極證據足認被告2人有施用詐術之行為，亦
    難僅憑被告2人未取得陳廷海等42人之授權書、推舉書及未
    返還150萬元予告訴人，即認被告2人有何詐欺取財之犯行。
    檢察官所舉之證據，均尚未達於通常一般之人均可得確信而
    無合理懷疑存在之程度，無法使本院形成被告2人有罪之確
    信心證，即不能證明犯罪，揆諸前揭說明，自應為被告2人
    無罪之諭知。
五、原審本於同上見解，以不能證明被告2人涉有前開犯行，而
    為無罪之諭知，核無違誤。
六、檢察官上訴意旨略以：㈠證人陳照雄自偵查至審理中，均一
    致證稱被告2人於99年至100年間並未與其聯絡，僅有於96年
    間聽聞被告邱六郎陳述被告陳盈達表示有建商要買土地，經
    其拒絕，且被告2人並未談及授權書、推舉書或提供任何文
    件交其簽署等語，更能清楚說明81年間陳廷海等42人與陳宜
    坤等12人發生之民事訴訟經過。原審未仔細審酌證人陳照雄
    之前後證述均完全相符，逕認證人陳照雄之證述有記憶不清
    、些許混淆之情事，而採信被告2人辯稱渠等有向證人陳照
    雄協商取得授權書及推舉書之詞，尚嫌率斷，有違論理、經
    驗法則。㈡證人陳何秀菊雖年事已高，惟其於偵查及審理中
    之歷次證述，均證稱僅在法院見過律師被告邱六郎，但被告
    2人並未到其住處談論派下權之事等語，其前後證述完全相
    符，況被告2人長年處理祭祀公業相關事務，派下員間又多
    為親屬關係，稍事打聽即可知悉證人陳何秀菊之家庭狀況，
    且被告邱六郎尚與證人陳何秀菊之長子認識，則被告2人自
    有多重管道可知悉證人陳何秀菊之次子經營鐵工廠。原審忽
    略證人陳何秀菊之前後證述完全相符，逕認證人陳何秀菊因
    年事已高而記憶不清，採信被告2人之辯詞，認定事實顯有
    違誤。㈢被告邱六郎身為執業多年之律師，多年處理祭祀公
    業訴訟事宜，理應極為瞭解協調該祭祀公業派下員之複雜及
    難度，且其明知幾乎不認識該等派下員，卻與告訴人見面時
    ，未向告訴人表明其實際與陳廷海等42人派下員之接觸情形
    ，逕行向告訴人收取150萬元之高額酬金，又被告2人早於96
    年間即已知悉陳照雄因不信任被告陳盈達，拒絕參與關於被
    告陳盈達所接洽之買賣事宜，被告陳盈達仍向告訴人表示被
    告邱六郎具有能力協調，被告邱六郎亦答應告訴人之委任，
    卻於受告訴人委任後，未有任何協調作為，反而將收取自告
    訴人處之受任費用，給付部分予已向告訴人表明無法處理授
    權事宜之被告陳盈達，且嗣後被告2人亦拒不返還受任費用
    ，顯見被告2人自始即有不欲履約之詐欺取財犯意聯絡，原
    審判定被告2人並無不法所有意圖及詐欺犯行，實嫌速斷云
    云。惟查，依證人陳照雄於偵查中之證述，足認被告邱六郎
    與告訴人簽立承諾書後，被告2人均有著手進行與派下員協
    商取得推舉書、授權書之事，且證人陳照雄於原審審理中之
    證述及證人陳何秀菊於偵查及原審審理中之證述均非可採，
    無從為被告2人之不利認定；又被告邱六郎長年擔任祭祀公
    業派下權爭議事件之訴訟代理人，並為陳廷海等42人成立和
    解，其因認與陳廷海等42人間有一定交誼，可取得授權書、
    推舉書，核與常情無違；至被告2人嗣後未返還150萬元予告
    訴人，僅屬民事債務不履行之範疇，尚難推認被告2人有詐
    欺取財之不法所有意圖，俱如前述。原審本於上開相同見解
    ，以檢察官所舉證據，尚無從形成被告2人有罪之確信心證
    ，而為無罪之諭知，於法自無違誤。檢察官未提出新事證，
    猶執前詞提起上訴，上訴意旨所指各項，僅係就原審採證認
    事再為爭執，指摘原判決不當，尚無可取，其上訴為無理由
    ，應予駁回。
據上論斷，應依刑事訴訟法第368條，判決如主文。
本案經檢察官陳佳秀到庭執行職務。
中　　華　　民　　國   109    年    1     月     7    日
                  刑事第二十五庭 審判長法  官 宋松璟
                                       法  官 陳彥年
                                       法  官 文家倩
以上正本證明與原本無異。
不得上訴。
                                       書記官 桑子樑
中　　華　　民　　國   109    年    1     月     7    日